臺灣高雄地方法院刑事判決　　　　　　　　　　　　　九十四年度交簡上字第九號
　　上　訴　人　乙○○　男　五.
　　即　被　告
右上訴人因過失傷害案件，不服本院高雄簡易庭民國九十三年十二月十日九十三年度
交簡字第三三０九號第一審判決（聲請簡易判決處刑案號：臺灣高雄地方法院檢察署
九十三年度偵字第二一０八五號）提起上訴，本院管轄之第二審合議庭判決如左：
    主  文
原判決撤銷。
乙○○因過失傷害人，處拘役伍拾日，如易科罰金，以佰元折算壹日。緩刑貳年。
    事  實
一、乙○○於民國九十三年八月二十八日十時五十分許，駕駛車牌號碼七Ｊ─六八０
    二號之自用小客車，沿高雄市○○區○○路由南往北方向行駛，行經建軍路與國
    軍八０二醫院東側門無號誌之交岔路口、欲左轉進入停車場之際，適有甲○○騎
    乘車牌號碼ＷＸＷ—七三八號重型機車，沿建軍路由北往南方向駛來。詎乙○○
    原應注意駕駛人應注意車前狀況，並隨時採取必要之安全措施及汽車行駛至交岔
    路口，轉彎車應讓直行車先行，且是時天候晴朗、市區○○道路乾燥無缺陷、日
    間自然光線、視距良好，並無不能注意之情事，竟疏未注意上開情事而貿然左轉
    ，致其所駕駛前開自小客車右前車頭不慎撞擊甲○○前開重型機車之左前側車頭
    ，致甲○○人車倒地，而受有左遠端橈骨骨折之傷害。嗣乙○○於肇事後仍停留
    現場，於有偵查犯罪權限之機關及公務員發覺其犯罪前，即主動向據報前往處理
    之員警自承係肇事當事人，並自動接受裁判，進而查悉上情。
二、案經甲○○訴由高雄市政府警察局苓雅分局報請臺灣高雄地方法院檢察署檢察官
    偵查起訴。
    理  由
一、右揭事實，業據被告於本院審理中坦承不諱，核與告訴人甲○○供述之情節相符
    ，並有道路交通事故調查報告表與交通事故談話紀錄表各二份，及道路交通事故
    現場圖與告訴人驗傷診斷證明書各一件在卷可稽，足徵被告之自白確與事實相符
    ，堪予採信。按汽車行駛時，駕駛人應注意車前狀況，並隨時採取必要之安全措
    施，且汽車行駛至交岔路口，轉彎車應讓直行車先行，道路交通安全規則第九十
    四條第三項、第一百零二條第一項第六款分別定有明文。本件被告駕駛前開自用
    小貨車，原應注意上揭道路交通安全之規定，且衡諸案發時、地天候晴朗、市區
    ○○道路乾燥無缺陷、日間自然光線、視距良好等情事，又無不能注意之情形，
    詎其應注意、能注意而疏未注意，進而肇致本件事故，並造成告訴人受有左遠端
    橈骨骨折之傷害，是其過失行為與告訴人所受傷害結果二者間，具有相當因果關
    係。職是，本件事證明確，被告犯行洵堪認定，應依法論科。
二、核被告乙○○所為，係犯刑法第二百八十四條第一項前段之過失傷害罪。被告於
    肇事後仍停留於案發現場，並於有偵查犯罪權限之機關及公務員發覺其犯罪前，
    主動向負責處理之員警自承其因駕車發生前揭車禍，進而接受裁判等情，業有卷
    附前開高雄市政府警察局交通大隊道路交通事故談話記錄表第十三點「（警方到
    達現場時是否主動向警方表明為肇事當事人？）答：有」之記載甚明，是被告此
    舉當認合於自首之要件，應依刑法第六十二條前段之規定，減輕其刑。
三、原審予以論罪科刑，固非無見。惟按，對於未發覺之罪自首而受裁判者，減輕其
    刑，刑法第六十二條定有明文，又此項自首減輕之規定，依法必減，法院無自由
    裁量之權。次依刑法第三十三條第四款規定，拘役為一日以上，二月未滿，但遇
    有加重時，得加至四個月。是法院裁判時，如未認定有加重其刑之原因事由而科
    處拘役時，自應在一日以上二月未滿（即五十九日以下）之範圍內量刑，始為適
    法（最高法院九十三年度台非字第一０號判決採同一見解）。本件被告犯行符合
    自首之要件，業如前述，惟原審既科處被告拘役之刑，並適用刑法第六十二條規
    定減輕其刑，此外復查無其他加重其刑之原因事實，揆諸前揭說明，其刑度自應
    依法就拘役五十九日之刑予以減輕（即至多僅得判處拘役五十八日以下），始為
    適法，然本件原判決未見及此，竟判處被告拘役五十九日，自有適用法則不當之
    違法。職是，原判決既有上開可議之處，自屬無可維持，應由本院予以撤銷改判
    。爰審酌被告前無犯罪紀錄，素行良好，並兼衡其過失程度、被害人所受之傷害
    ，及犯後尚能坦認犯行、態度良好等一切情狀，量處如主文所示之刑，並諭知易
    科罰金之折算標準，以資懲儆。又被告前未曾受有期徒刑以上刑之宣告，有臺灣
    高等法院被告全國前案紀錄表及臺灣高雄地方法院被告院內索引卡紀錄表各一件
    在卷可稽，茲念其僅因一時失慮，以致誤罹刑章，事後更已坦承犯行，深具悔意
    ，且參諸被告業與告訴人達成和解在案，有卷附和解書一份可佐。諒其經此起訴
    、審判程序，理當知所警惕，信無再犯之虞，本院因認所宣告之刑以暫不執行為
    適當，併予諭知緩刑二年，以啟自新。
據上論斷，應依刑事訴訟法第四百五十五條之一第一項、第三項、第三百六十九條第
一項前段、第三百六十四條、第二百九十九條第一項前段，刑法第二百八十四條第一
項前段、第四十一條第一項前段、第七十四條第一款，罰金罰鍰提高標準條例第一條
前段、第二條，判決如主文。
中　　　華　　　民　　　國　　九十四　　年　　　一　　　月　　三十一    日
                                  臺灣高雄地方法院刑事第十七庭
                                      　審判長法官  李麗珠
                                              法官  林勇如
                                              法官  陳明呈
右正本證明與原本無異。
不得上訴。
  　　　　　　　　　　　　　　　　　　　　　書記官  林明忠
中　　　華　　　民　　　國　　九十四　　年　　　一　　　月　　三十一　　日
附錄本判決論罪科刑法條：
中華民國刑法第二百八十四條(過失傷害罪)
因過失傷害人者，處六月以下有期徒刑、拘役或五百元以下罰金，致重傷者，處一年
以下有期徒刑、拘役或五百元以下罰金。
從事業務之人，因業務上之過失傷害人者，處一年以下有期徒刑、拘役或一千元以下
罰金，致重傷者，處三年以下有期徒刑、拘役或二千元以下罰金。
